# 大家说说审计时企业登记信息变化怎么处理的？

提问人：jinbaifa 时间：2015-07-31 17:09:51
比如审 2104 年度报表时，企业在 2015 年（报表日之后、审计之前）企业登记信息有变化（如法人、注册资本、经营地址等）有变化，索取新营业执照还是报表日的，在附注中按照什么时间的信息填写？

回答人：chenyiwei
应注意取得变更后的营业执照。附注中可以在“公司的基本情况”或“资产负债表日后事项”部分中披露资产负债表日后工商登记事项的变更情况。比较好的做法是在这两处都披露，但通过交叉索引方式避免披露内容重复。

提问人：jinbaifa 时间：2015-08-03 17:21:44
哦，谢谢陈版，也就是说把报表日的情况描述后，对期后变化情况在做一说明？

回答人：chenyiwei
可以这样理解。